# 可供出售金融资产后续计量的转换

提问人：二月风筝 时间：2016-09-06 21:27:32
陈版主，请问一下，如果A公司原投资一家地方商业银行B银行，由于投资时B银行公允价值无法可靠取得，且对其无共同控制或者重大影响，故将其分类为可供出售金融资产，且采用成本计量。但是 2016 年B银行成功在A股上市，那么A公司原持有的对B银行的可供出售金融资产后续计量是否应该采用公允价值进行后续计量，若采用公允价值计量，那么原持有B银行成本与公允价值之间的差额是否应当计入“其他综合收益”进行核算？在会计报表附注是否应当作为会计政策变更并采用未来适用法？谢谢！

回答人：chenyiwei
请参考《企业会计准则第 22 号——金融工具确认和计量》第三十六条：对按照本准则规定应当以公允价值计量，但以前公允价值不能可靠计量的金融资产或金融负债，企业应当在其公允价值能够可靠计量时改按公允价值计量，相关账面价值与公允价值之间的差额按照本准则第三十八条的规定处理。 这不是会计政策变更。